【裁判字號】    99,簡,69
【裁判日期】    990204
【裁判案由】    詐欺
【裁判全文】
臺灣臺中地方法院刑事判決                99年度簡字第69號
公  訴  人  臺灣臺中地方法院檢察署檢察官
被      告  甲○○
上列被告因詐欺案件，經檢察官提起公訴（98年度偵字第24944
號、第28316號），因被告自白犯罪（本院99年度易字第228號）
，經本院合議庭裁定由受命法官獨任逕以簡易判決處刑如下：
    主      文
甲○○幫助意圖為自己不法之所有，以詐術使人將本人之物交付
，處拘役伍拾日，如易科罰金，以新臺幣壹仟元折算壹日。緩刑
貳年。
    事實及理由
一、犯罪事實：甲○○於民國98年9 月13日，閱讀自由時報上之
    廣告欲應徵司機工作，去電聯絡後，有真實姓名年籍不詳、
    自稱「林經理」之成年男子要求其提供金融帳戶提款卡供測
    試之用。甲○○明知此等要求與其先前求職經驗有違，極不
    合理，復明知提供金融帳戶予他人使用，有幫助詐欺集團成
    員作為人頭帳戶，以供犯罪贓款出入所用，並使犯罪偵查機
    關無從查知其真正身分之可能，仍於同日稍後，在臺中火車
    站前，將其先前申辦之合作金庫銀行衛道分行帳號00000000
    00000 號帳戶之提款卡及密碼，交付予「林經理」派遣前來
    收取之另名不詳男子。其後即有不詳之人，意圖為自己不法
    之所有，於98年9月14日夜間6時許，以電話向乙○○詐稱：
    係PCHOME網路賣家，其先前購買嬰兒用品之付款方式設定錯
    誤成分期付款，會每月自動扣款，需依其指示前往自動櫃員
    機操作取消云云，致使乙○○因而陷於錯誤，於同日夜間 6
    時49分許，使用臺中市○○路工業區一路60之1 號之玉山銀
    行自動櫃員機，將新臺幣（下同）29,989元匯入甲○○之上
    開合作金庫銀行衛道分行帳戶內，旋遭不詳之人提領一空。
    復有不詳女子，於98年9 月14日夜間，以電話向丙○○詐稱
    ：係PCHOME網路賣家，其先前購物之付款方式設定錯誤成分
    期付款，若欲取消，需依其指示前往自動櫃員機操作云云，
    致使丙○○因而陷於錯誤，於同日夜間7 時17分許，使用臺
    南市○○區○○路6段712號之臺南土城郵局自動櫃員機，將
    8,925元匯入甲○○之上開合作金庫銀行衛道分行帳戶內，
    旋遭不詳之人提領一空。乙○○及丙○○察覺有異，報警處
    理並將上開帳戶通報為警示帳戶凍結。甲○○於98年10月 5
    日上午11時許，前往臺中市○區○○路337 號之合作金庫銀
    行衛道分行，欲臨櫃提領上開帳戶內之餘款8,000 元時，為
    警查獲，並扣得存摺1本、印章1枚及提款條1 張。
二、證據名稱：
  (一)被告甲○○於本院訊問時之自白。
  (二)證人乙○○、丙○○（以上二人為被害人）、呂文添（銀行
    行員）之證述。
  (三)玉山銀行自動櫃員機交易明細表、合作金庫銀行衛道分行帳
    戶新開戶建檔登錄單、客戶當月份交易資料查詢單、自由時
    報2009.09.10中彰投人事資訊廣告影本、郵政自動櫃員機交
    易明細表、臺中市警察局第二分局扣押筆錄、扣押物品目錄
    表各1份。
三、查被告提供銀行帳戶資料供他人作為詐欺犯罪使用，雖並未
    參與上開犯罪之構成要件行為，然其顯係以幫助他人犯罪之
    意思，實行上開犯罪構成要件以外之行為，核其所為，係犯
    刑法第30條第1 項前段、刑法第339條第1項之幫助詐欺取財
    罪。被告提供一帳戶供詐欺集團行騙2 人，為想像競合犯，
    應從一重處斷。又被告僅係幫助他人實行詐欺取財，為幫助
    犯，應依刑法第30條第2 項之規定，按正犯之刑予以減輕。
    爰審酌被告率然提供帳戶予他人犯罪使用，造成遭受詐騙之
    人追查贓款及實際犯罪行為人發生阻礙，對於社會治安仍具
    有相當之危害性，及其犯罪動機、目的、手段、幫助詐騙金
    額非鉅、智識程度及犯後坦承犯行等一切情狀，量處如主文
    所示之刑，併諭知易科罰金之折算標準，以示懲儆。
四、另被告甲○○前未曾因故意犯罪而受有期徒刑以上刑之宣告
    ，有臺灣高等法院被告前案紀錄表在卷足憑，其因一時失慮
    致犯本罪，犯後已與被害人達成和解，並當庭交付賠償金予
    被害人乙○○、丙○○，此有本院訊問筆錄在卷足憑，被告
    經此刑之宣告後，應能知所警惕而無再犯之虞，本院參酌上
    情，認所宣告之刑以暫不執行為適當，爰併予宣告緩刑2 年
    ，用啟自新。
五、依刑事訴訟法第449 條第2項、第454條第1項，刑法第339條
    第1項、第30條第1項前段、第2項、第55條、第41條第1項前
    段、第74條第1項第1款，刑法施行法第1條之1第1項、第2項
    前段，逕以簡易判決處刑如主文所示。
六、如不服本簡易判決，得於簡易判決送達之日起10日內，以書
    狀敘述理由，向本院提出上訴（須附繕本）。
中    華    民    國    99    年    2     月    4     日
                  臺中簡易庭  法  官  高英賓
上正本證明與原本無異。
                              書記官  司立文
中    華    民    國    99    年    2     月    4     日
附錄論罪科刑法條：
中華民國刑法第339條
意圖為自己或第三人不法之所有，以詐術使人將本人或第三人之
物交付者，處5年以下有期徒刑、拘役或科或併科1千元以下罰金
。
以前項方法得財產上不法之利益或使第三人得之者，亦同。
前二項之未遂犯罰之。
中華民國刑法第30條
幫助他人實行犯罪行為者，為幫助犯。雖他人不知幫助之情者，
亦同。
幫助犯之處罰，得按正犯之刑減輕之。

司法院資訊處製作；財團法人民間司法改革基金會備份。
